# 是否需要确认商誉?陈版

提问人：zcw75228 时间：2011-03-31 17:04:24
本公司全资收购了一家房地产公司,该房地产公司成立了 5 年,现在账面上有正在开发的土地以及相关的债权和债务,公司注册资本为2000 万元，净资产为 1600 万元，本次收购价为 2200 万元，不考虑相关税费，本年度本公司合并报表中是否应反映 600 万元的商誉？

回答人：chenyiwei
这种“单一资产实体”是否构成业务的判断比较复杂，主观性也比较大。可以考虑目前的开发项目结束后该主体是否会继续存在、有无具有较高知名度的品牌和高素质的管理团队等因素。

回答人：chenyiwei
回复 板凳 zcw75228 的帖子要考虑：收购范围内除了包括该条管道的本身以外，是否包含了其他的附属设施、人力资源等，使收购范围内的资产自身具有投入和加工处理过程；是否可通过该次收购获取原公司经营的该管道沿线的所有输送业务等。这种问题的主观判断性也是比较大的。

回答人：chenyiwei
回复 地板 zcw75228 的帖子需要明确当初收购价高于评估值的原因？这有助于分析当初确认商誉的合理性。 如果当初确认商誉是合理的，但目前的状况如你所述，“企业土地开发完毕、成品售出，公司账面主要资产就是货币资金和净资产，现在因政策原因，企业短期内也无相关的项目开发，实际上就是个空壳公司”；“本房地产公司也只是个普通的一个小公司而也无法同也有品牌的万科等房地产公司上市公司相比”，因此商誉所对应的资产组基础已不存在，此时应当需要将其减值。 但也不赞成简单地“计入其他长期资产，项目公司开工后，根据当年结转销售面积占项目公司开发项目可销售面积的比例，进行摊销”，只有当当初的收购定价完全基于对现有开发项目的评估价值时这样做才是合理的。

回答人：chenyiwei
回复 8 楼 zcw75228 的帖子如果是你补充的情况，则建议在合并报表上把这部分溢价计入该开发项目的取得成本，不单独确认为商誉。

回答人：chenyiwei
回复 10 楼 zcw75228 的帖子我现在对本问题的回复，和我以前的回复所考虑的原则是一致的。对于收购时是否应确认商誉的问题，仍可参考我以前的回复来考虑。

回答人：chenyiwei
回复 12 楼 zcw75228 的帖子 1 、一般按评估报告显示的土地、房产各自公允价值为权数，对最终的成交总价进行分配确定。 2 、成交价高于市场价，表明可能存在减值迹象，但不能简单地认为成交价格高于市价就必须把这两者之间的差额计提减值准备，应当通过减值测试确定是否需要计提减值准备。按照常理推断，经济活动的参与者都是理性的经济人，在明知成交价格已经明显高于市场价的情况下仍然坚持进行交易，应当可以表明该竞买人认为其未来通过该标的资产可以获得超额的现金流量以确保成本回收，而减值准备中的使用价值(value in use)测算是基于每个会计主体各自的特定情况的。因此在分析未来现金流量的基础上，可能得出无需计提减值准备的结论。但在其后的每个资产负债表日，都有必要对该测算结果的有效性进行复核，一旦有证据表明原先的预测过于乐观，成交价格可能不能完全回收时，就需要计提减值准备。

回答人：chenyiwei
回复 呼叫帮助 的帖子
对于收购房地产项目公司的情况，多数认为是收购不构成业务的“单一资产实体”，其收购价在扣除该开发项目以外的其他资产、负债的价值后，均计入该开发项目的价值，不存在单独确认的商誉或者其他长期资产，并随着对外销售结转其成本。类似问题近期在本版面上讨论也很多，你可以搜索一下。